臺灣澎湖地方法院刑事判決
111年度智簡上字第1號
上  訴  人  吳智慶
即  被  告          


選任辯護人  張鴻翊律師  
上列上訴人即被告因違反著作權法案件，不服本院中華民國111
年4月6日111年度馬簡字第13號第一審刑事簡易判決（聲請簡易
判決處刑案號：110年度偵字第958號），提起上訴，本院管轄之
第二審合議庭判決如下：
    主  文
上訴駁回。
吳智慶緩刑貳年。
    事實及理由
一、本案經本院合議庭審理結果，認原審判決之認事用法及量刑
    均無不當，應予維持。本案犯罪事實、證據及理由，除證據
    部分補充被告於本院審理時所為之自白外，其餘均引用原審
    刑事簡易判決（如附件）之記載。　　
二、被告上訴意旨略以：被告承認犯罪，且已與告訴人達成和解
    ，希望給被告自新之機會，請求從輕量刑，給予緩刑宣告等
    語。
三、經查：
（一）按量刑之輕重及緩刑之宣告，係事實審法院得依職權自由
      裁量之事項，茍已斟酌刑法第57條各款所列情狀而未逾越
      法定刑度，則不得遽指為違法；又刑罰之量定屬法院自由
      裁量之職權行使，但仍應審酌刑法第57條所列各款事由及
      一切情狀，為酌量輕重之標準，並非漫無限制，在同一犯
      罪事實與情節，如別無其他加重或減輕之原因，下級法院
      量定之刑，亦無過重或失輕之不當情形，則上級法院對於
      下級法院之職權行使，原則上應予尊重。準此，法官之量
      刑，如非有上揭明顯違法之情事，自不得擅加指摘其違法
      或不當。
（二）被告已坦白承認犯罪事實及原判決所論處之罪名，且有原
      判決所列證據可資佐證，足認被告確有上開犯行，則原審
      審酌被告犯罪動機、犯後態度及本案所生危害等一切情狀
      ，在法定刑度內量處被告有期徒刑5月，並無逾越法律規
      定範圍或濫用權限情事，其認事用法並無違誤，量刑亦堪
      稱妥適，上訴人猶執前詞提起上訴，為無理由，應予駁回
      。
四、末查，被告前未曾因故意犯罪受有期徒刑以上刑之宣告，有
    臺灣高等法院被告前案紀錄表在卷可稽，其因一時失慮，致
    犯本罪，惟其於本院審理期間坦承犯行，與告訴人成立和解
    ，依和解條件賠償告訴人新臺幣6萬元，並獲告訴人同意給
    予緩刑，有本院111年度智簡上附民字第1號和解筆錄、本院
    審理筆錄在卷可參，本院信其經此偵、審程序及刑之宣告後
    ，應能有所警惕，而無再犯之虞，因認所宣告之刑以暫不執
    行為適當，爰依刑法第74條第1項第1款之規定，併予宣告緩
    刑2年。
據上論斷，依刑事訴訟法第455條之1第1項、第3項、第368條、
第373條，刑法第74條第1項第1款，判決如主文。
本案經檢察官林季瑩聲請簡易判決處刑，及於本審到庭執行職務
。
中　　華　　民　　國　　111 　年　　12 　月　　21 　　日
                   刑事庭 審判長法  官  李宛玲 
                                法  官  王政揚
                                法  官  王偉為
本判決不得上訴。　　　　　　　　　　
中　　華　　民　　國　　111 　年　　12　　月　　21　　日
                                書記官  林映君